---
title: "Proyecto-OMR_01"
author: "Orlando Muñoz Recalde"
date: "7 de julio de 2019"
output: html_document
---

```{r}
getwd()
```

##Lectura de los datos

Se realiza la lectura de los datos Datos_Churn_train.csv
```{r}
Datos.Churn.train <- read.csv2('processed/Datos_Churn_train.csv', header=TRUE, sep=',',dec='.')
head(Datos.Churn.train)
```


##Transformación y limpieza de los datos

Para quitar la primer columna
```{r}
datos<- Datos.Churn.train[,-1]
```

Estructura de los datos
```{r}
str(Datos.Churn.train)
```

Deja solo las variables numéricas
```{r}
datos_num <- datos[,c(3,6,8,9,12,13)]
```

Se cambia la variable a predecir a tipo categorica
```{r}
datos_num$DejaBanco <- factor(datos_num$DejaBanco)
```

Para ver la estructura de los datos
```{r}
str(datos_num)
```

Guarda el archivo creado en la carpeta data/raw
```{r}
write.csv(datos_num,"./raw/datos_num.csv")
```

##Análisis exploratorio de los datos

Para ver la estructura de los datos
```{r}
str(datos_num)
```

Se indica el tipo de datos
```{r}
typeof(datos_num)
```

Se visualiza una parte de los datos
```{r}
head(datos_num)
```

```{r}
ggplot(data=datos_num, aes(x=CantidadProductos, y=ScoringCrediticio), color(blue)) + geom_bar(stat="identity") + xlab("Cantidad de Productos") + ylab("Scoring Crediticio") + ggtitle("Cantidad de productos según Scoring de crédito")
```
